臺灣新北地方法院三重簡易庭小額民事判決
                                   110年度重小字第3769號
原      告  郭孟訓  
被      告  張鈞傑  
            廖家新  
            宋品賢  
上列當事人間請求清償借款事件，經本院於民國111年2月22日言
詞辯論終結，判決如下：
    主  文
被告應連帶給付原告新臺幣肆仟伍佰陸拾貳元，及自民國一百一
十年七月九日起至清償日止，按年息百分之十六計算之利息。
原告其餘之訴駁回。
訴訟費用新臺幣壹仟元由被告連帶負擔。
本判決原告勝訴部分得假執行。
    理 由 要 領
一、按消費借貸有利息之約定者，應於契約所定期限支付之；未
    定期限者，應於借貸關係終止時支付之，民法第477條前段
    。又給付有確定期限者，債務人自期限屆滿時起，負遲延責
    任；遲延之債務，以支付金錢為標的者，債權人得請求依法
    定利率計算之遲延利息。但約定利率較高者，仍從其約定利
    率。民法第229條第1項、第233條亦分別定有明文。
二、查原告主張被告張鈞傑自第5期即110年8月8日起未依約清償
    本息，足見被告僅有給付迄至110年7月8日止之約定利息。
    又系爭借款債務，既因被告未依借款契約約定清償本金，而
    視為全部到期，則被告已不得繼續分期攤還，故上開逐月按
    本金債務餘額計算當期約定利息債務額之基礎，即不存在，
    而契約所定期限既已屆至，自無再計算每月約定利息債務額
    之理，是以原告僅得請求按本金餘額計算自110年7月9日起
    至110年8月8日止，於未逾法定最高利率之約定利率範圍內
    ，按年息16%計算之約定利息。又系爭借款債務既於110年8
    月8日視為全部到期而清償期屆至，被告仍未依約清償，是
    被告應自110年8月9日起負遲延責任，故原告得請求按約定
    利率即年息16%計算自110年8月9日起至清償日止之遲延利息
    ，依上述說明，該段期間尚不得重複請求約定利息，否則有
    關利息之計算豈非高達年息32%，於法自屬有違。從而，原
    告請求自110年8月9日起至清償日止按年息16%計算之約定利
    息，洵屬無據，不應准許。 
三、綜上所述，原告依消費借貸及連帶保證之法律關係，請求被
    告連帶給付4,562元，及自110年7月9日起至清償日止，按年
    息16%計算之利息，為有理由，應予准許；逾此部分之請求
    ，為無理由，應予駁回。　　
中　　華　　民　　國　　111 　年　　3 　　月　　4 　　日
                      三重簡易庭  法  官  王士珮
以上正本係照原本作成。
如不服本判決，應於送達後20日內，向本院提出上訴狀，並表明
上訴理由（上訴理由應表明1、原判決所違背之法令及具體內容
。2、依訴訟資料可認為原判決有違背法令之具體事實。），如
於本判決宣示後送達前提起上訴者，應於判決送達後20日內補提
上訴理由書（須附繕本），如未於上訴後20日內補提合法上訴理
由書，法院得逕以裁定駁回上訴。
中　　華　　民　　國　　111 　年　　3 　　月　　4 　　日
                                  書記官  楊家蓉